臺灣士林地方法院民事裁定            
                                  111年度湖簡調字第594號
原      告  李秀梅  
上列原告與被告全家便利超商汐止區鄉長店間請求損害賠償事件
，本院裁定如下：
    主  文
原告應於本裁定送達後五日內，具狀補正：
(一)具體明確之應受判決事項之聲明及訴訟標的法律關係。
(二)被告之組織型態（獨資、合夥或公司）、正確名稱及其法定
    代理人之姓名、住所或居所，並檢附被告經主管機關核准之
    設立登記資料及其法定代理人最新戶籍謄本（記事欄勿省略
    ）。
(三)應補繳裁判費新臺幣伍仟肆佰元。
如其中任一項逾期未補正，而有起訴不合法定程式者，即依民事
訴訟法第249條規定，駁回原告之訴，特此裁定。
    理  由
一、按當事人書狀，應記載當事人姓名及住所或居所，當事人為
    法人、其他團體或機關者，應記載其名稱及公務所、事務所
    或營業所；當事人有法定代理人、訴訟代理人者，其姓名、
    住所或居所，及法定代理人與當事人之關係，民事訴訟法第
    116條第1項第1款、第2款分別定有明文。次按提起民事訴訟
    ，應依民事訴訟法第77條之13規定繳納裁判費，此為必備之
    程式。又起訴，應以訴狀表明當事人及法定代理人、訴訟標
    的及其原因事實、應受判決事項之聲明；原告之訴有起訴不
    合程式或不備其他要件之情形者，依其情形可以補正，經審
    判長定期間命其補正而不補正者，法院應以裁定駁回之，民
    事訴訟法第244條第1項、第249條第1項第6款分別定有明文
    。上揭規定於簡易訴訟程序均準用之，同法第436條第2項規
    定參照。
二、經查，原告提起本件訴訟，起訴狀固以「全家便利超商汐止
    區鄉長店」為被告，惟其並非法律上正式名稱，復未據提出
    被告之組織設立證明（即為獨資、合夥或公司）及其法定代
    理人最新戶籍謄本（記事欄勿省略）等基本資料，致其有無
    當事人能力不明，其起訴程式尚有欠缺，應予補正。又原告
    訴之聲明僅稱「主張求償其時間往返、訴狀費用、車資、工
    資金錢耗損、精神損失、停車費用、郵資等由被告訴人全權
    負擔虧損」，所載「時間往返、訴狀費用、車資、工資金錢
    耗損、精神損失、停車費用、郵資」為何？其請求不明確，
    且原告起訴狀亦未表明具體之訴訟標的法律關係，實無從確
    定本件原告起訴請求被告所應給付之內容、範圍，依前揭說
    明，於法尚有未合。另原告起訴未據繳納裁判費，查本件訴
    訟標的金額為新臺幣（下同）50萬元，應徵第一審裁判費5,
    400元。茲依民事訴訟法第249條第1項但書規定，命原告於
    收受本裁定送達後5日內，補正如主文所示之事項，逾期如
    未補正者，即駁回原告之訴。
三、爰裁定如主文。　
中　　華　　民　　國　　111 　年　　9 　　月　　13　　日
　　　　　  　　　內湖簡易庭法  官  許凱翔
以上正本係照原本作成。
本件不得抗告。
中　　華　　民　　國　　111 　年　　9 　　月　　13　　日
                            書記官  許慈翎